【裁判字號】    88,上訴,251
【裁判日期】    890502
【裁判案由】    違反毒品危害防制條例
【裁判全文】
臺灣高等法院花蓮分院刑事判決            八十八年度上訴字第二五一號
    上訴人即被告  丙○○
    選 任辯護 人  田振慶
右列上訴人因違反毒品危害防制條例案件，不服臺灣台東地方法院八十八年度訴字第
八六號中華民國八十八年七月十三日第一審判決( 起訴案號：臺灣台東地方法院檢察
署八十八年度偵字第三一一號 )，提起上訴，本院判決如左：
    主  文
原判決撤銷。
丙○○連續販賣第二級毒品，處有期徒刑柒年貳月。扣案之甲基安非他命肆小包（合
計淨重壹點伍捌公克），沒收銷燬之。因犯罪所得之金錢新台幣壹萬元沒收，如全部
或一部不能沒收時，以其財產抵償之。
    事  實
一、丙○○明知甲基安非他命為毒品危害防制條例第二條第一項第二款所定之第二級
    毒品，不得非法販賣，竟基於概括之犯意，自民國( 下同 )八十七年六月中旬起
    至八十八年一月二十二日晚上十時止，在台東市○○路○段一０四巷八十弄二號
    及台東市○○○街八巷三十五號住處內，連續十次以每小包新台幣（下同）一千
    元之價格，非法販賣第二級毒品甲基安非他命予乙○○吸食，嗣於八十八年一月
    二十三日下午一時二十分許，為警於上開住處內查獲，並於丙○○所穿著之長褲
    口袋內扣得甲基安非他命四小包（合計淨重一點五八公克）。
二、案經台東縣警察局報請臺灣臺東地方法院檢察署檢察官偵查起訴。
    理  由
一、訊之上訴人即被告丙○○矢口否認有何販賣第二級毒品甲基安非他命與乙○○之
    情，辯稱：「伊只有與乙○○一起吸食過，並沒有販賣，也沒有給過乙○○安非
    他命，扣案之四包安非他命是伊前一天向姓名年籍不詳綽號「阿弟」之成年男子
    以五千元買來吸食少許後，加以分裝自己要吸食用的云云」，惟查：
  (一)前揭事實，已據被告丙○○於警訊時供承不諱( 見警刑字第二六八九號卷第一、
    二頁 )，核與證人乙○○於警訊及原審偵審中供證之情節相符( 見同上警卷第四
    、五頁，偵查卷第九頁反面，原審卷第十一頁 )，並有當場在被告身上查獲之結
    晶四包( 合計淨重一．五八公克 )扣案可資佐證，而上開結晶四包，經送法務部
    調查局鑑驗結果，確係甲基安非他命，有該局八十八年五月十三日八八０三００
    四二號函一紙在卷可稽( 見原審卷第十七頁 )，被告亦坦承向「阿弟」購買後，
    予以分裝，並供稱所販賣之小包每包含袋重０．二公克( 見警卷第二頁反面 )，
    如以上開重量計算，被告向「阿弟」購買之甲基安非他命，即可分裝為數包，不
    只四包而已。其以每包一千元之價格出售，自有厚利可圖，否則如證人乙○○所
    稱伊要買「安」時，被告即出外取貨，或需時半小時，如有多人取貨，被告豈不
    疲於奔命。被告有圖得利益之意圖至明。
  (二)證人乙○○雖於本院審理時自動到庭，結證稱：「係伊託被告取貨，或與被告合
    資購買，有時會與被告、翟中興一同出資」云云，惟對於如何出資，證人則無從
    陳明，且與其在警訊及原審偵審中之證言，互相矛盾，顯係事後故為迴護被告之
    詞，不足據為有利被告之認定。
  (三)被告另辯稱：「伊從未販賣安毒予乙○○，又甲○○可證」云云，惟據證人甲○○於原審證稱：「伊可能誤食丙○○放安非他命的飲料．．」( 見原審卷第十一
    頁反面 )，於本院調查時雖結證稱：「由乙○○、丙○○他們出資( 取得安非他
    命 )」，「我不知道( 他們如何出資 )」，又改稱：「有時是翟中興、或丙○○
    ( 提供安毒 )」，「他們是一同出資，有時一千元，有時幾佰元不等」云云，但
    與被告在原審所供：「沒有向乙○○收錢」，「被查獲前一天晚上在更生路一電
    動遊樂場向「阿弟」買的，買了五千元，二包，我．．．分裝成四小包．．．」
    ，「沒有( 幫乙○○買過安毒 )」( 見原審卷第廿五頁、第三十頁反面 )互相矛
    盾，被告於本院調查時又改稱：「乙○○出資一千元，我自己出四千元，買五千
    元比較便宜」( 見本院卷八十九年三月二十一日訊問筆錄 )，足見證人甲○○之
    證言，係為附和被告所辯之詞，亦不足採信。
  (四)被告辯護人以證人乙○○於警訊時係受警方誘騙始為不利被告之證言。且被告係
    在十分疲憊恍惚下接受警方訊問」等語，然查證人乙○○於警訊、檢察官偵查中
    及原審均一致證稱向被告購買安毒十次，被告亦曾坦承代吳購買十次，足見證人
    乙○○之證言，並非由於警方之誘騙始為上開之供證，又被告係於八十八年一月
    廿三日下午十三時二十分至四十分間，在台東市○○○街八巷三十五號甲○○之
    住宅遭警方臨檢因而查獲其長褲口袋內之安毒四小包，被告坦承該四小包「安毒
    」為伊所有，係向「阿弟」以五千元購得，又如何分裝與其在本院之供述相符，
    足見其接受警訊時並無十分疲憊精神恍惚之情形，縱然經本院向台東縣警察局函
    查本案警訊錄音帶，以因疏未錄音，致無法提供，有該局警刑五字第一七七八二
    號函在本院可稽，惟其前後供述( 購買安毒及事後分裝之詳情 )，既屬相符，僅
    於是否販賣或代購有所不同，其在警訊之自白，又與證人乙○○之證言相符，自
    堪採為認定被告犯罪之證據，被告上開所辯無非卸責之詞，不足採信。
  綜上所述，被告前開之辯解，均係諉卸刑責之詞，不足採信，事證明確，被告犯行
  足以認定。
二、查甲基安非他命為毒品危害防治條例所規範之第二級毒品，該條例第二條第一項
    第二款定有明文。核被告所為係犯毒品危害防治條例第四條第二項之販賣第二級
    毒品罪，其持有第二級毒品之低度行為，為販賣第二級毒品之高度行為所吸收，
    不另論處。又被告多次犯行，時間緊接，方法相同，觸犯構成要件相同之罪名，
    顯係基於概括犯意為之，依連續犯規定以一罪論，並加重其刑。原審據以論科，
    固非無見。惟查安非他命(Amphetamine) 在毒品危害防制條例中列為該條例附表
    二第十二目之第二級毒品；而甲基安非他命(Methamphetamine) 係列在同附表第
    八十九目之第二級毒品，是該兩者雖均同列為第二級毒品，究非完全相同之物品
    甚明。原判決事實欄認定被告販賣安非他命，查扣之四小包亦為安非他命，但理
    由欄一則說明扣案之四小包安非他命經鑑驗結果均係甲基安非他命，於主文亦諭
    知扣案之安非他命沒收，前後記載互不一致，自有可議。被告上訴意旨否認犯罪
    ，指摘原判決不當，雖無可取。惟原判決既有可議，自應撤銷改判。爰審酌被告
    販賣毒品之時間、次數、數量、行為後否認犯罪，並無悔意及犯罪所得等一切情
    狀，量處有期徒刑柒年貳月，以示懲儆。扣案之甲基安非他命四小包係第二級毒
    品，均依毒品危害防治條例第十八條第一項前段宣告沒收並銷燬之。被告連續十
    次販賣第二級毒品安非他命，所得金錢共壹萬元，係因犯罪所得財物，依同條例
    第十九條第一項之規定沒收之，如全部或一部不能沒收時，以其財產抵償之。
據上論斷，應依刑事訴訟法第二百九十九條第一項前段，毒品危害防治條例第四條第
二項、第十八條第一項前段、第十九條第一項，刑法第十一條前段、第五十六條，判
決如主文。
本案經檢察官崔紀鎮到庭執行職務。
中      華      民      國      八十九      年     五     月     二     日
                                    審判長法官  吳  鴻  章
                                          法官  黃  永  祥
                                          法官  莊  謙  崇
右正本證明與原本無異。
如不服本判決，應於送達後十日內，向本院提出上訴狀。其未敘述理由者，並應於提
出上訴狀後十日內向本院補提理由狀(須附繕本)。
                                        書記官  劉  夢  蕾
中      華      民      國      八十九      年     五     月     三     日


司法院資訊處製作；財團法人民間司法改革基金會備份。
